【裁判字號】    88,交訴,79
【裁判日期】    890809
【裁判案由】    業務過失致死
【裁判全文】
台灣苗栗地方法院刑事判決                          八十八年度交訴字第七九號
    公  訴  人  臺灣苗栗地方法院檢察署檢察官
    被      告  甲○○
右列被告因業務過失致死案件，經檢察官提起公訴（八十八年度偵字第四八六六號）
，本院判決如左：
    主  文
甲○○從事業務之人，因業務上之過失致人於死，處有期徒刑陸月。
    事  實
甲○○平日以作鐵工為業，駕駛小貨車載運鐵材為其附隨業務，係從事業務之人，於
民國八十八年九月九日上午十時十分許，駕駛車號Ｈ二－五三六二號自用小貨車，沿
苗栗縣西湖鄉苗三三線由下埔往四湖方向行駛，行經西湖鄉四湖村四鄰三號老屋前之
無號誌、無標線狹路之丁型交岔路口時，本應注意汽車行經狹路、無號誌之交岔路口
時，應應減速慢行，作隨時停車之準備，而依當時之情形，並無不能注意之情事，竟
疏於注意車前狀況，未減速慢行，致與由交岔路口左轉彎駛出未暫停讓直行車先行亦
未戴安全帽之劉家賜所騎乘ＲＩＹ－九八九號輕機車發生擦撞，使劉家賜人車倒地，
送醫急救後仍因頭部外傷併發腦挫傷、顱內出血不治死亡。甲○○於肇事後偵查機關
尚未發覺前，即向前往現場處理之警員乙○○表明其為肇事者及陳述肇事經過，並接
受裁判。案經臺灣苗栗地方法院檢察署檢察官自動檢舉偵查起訴。
    理  由
一、訊據被告甲○○固坦承渠有於右揭時地駕駛自用小貨車與被害人劉家賜所騎之機
    車發生碰撞之事實，惟矢口否認有何過失，辯稱：是被害人的機車從小路衝出來
    撞到伊車左後輪，伊並無何過失可言云云。
二、惟查：依卷附之道路交通事故調查報告表及現場照片顯示，肇事現場係鄉道、無
    標線狹路、丁型岔之無號誌路口，被告之小貨車係由下埔往四湖方向行駛之直行
    車，被害人之機車係由交岔路口左轉彎駛出；另依卷附之機車照片顯示，被害人
    之機車右把手、煞車桿及右側腳踏板邊線有刮痕。綜上判斷，被告駕駛自用小貨
    車，行經無號誌、無標線狹路之丁型交岔路口，未注意車前狀況，且未減速慢行
    ，而擦撞被害人之左側機車，被告之行為自有過失。雖被害人騎機車由交岔路口
    左轉彎駛出未暫停讓直行車先行且未戴安全帽，亦有過失，惟不阻卻被告之過失
    。況台灣省車輛行車事故覆議鑑定委員會覆議結果，亦同此認定，有該會八十九
年五月二十三日府覆議字第八九０四五四號函送之覆議意見書附卷可稽，益見被
    告之行為有過失。是被告上開辯解，顯係卸責之詞，委無可採。另被告係因本件
    車禍致其頭部外傷併發腦挫傷、顱內出血不治死亡之事實，業經檢察官督同法醫
    師相驗屬實，並製有勘驗筆錄、相驗屍體證明書、驗斷書在卷可憑。是被害人之
    死亡係由被告過失之行為所致，且其過失行為與被害人死亡間具有相當因果關係
    極為明確，是被告之犯行洵堪認定。
三、核被告所為係犯刑法第二百七十六條第二項之業務過失致人於死罪。又被告於肇
    事後偵查機關尚未發覺前，即向前往現場處理之警員乙○○表明其為肇事者及陳
    述肇事經過，並接受裁判一情，業經證人乙○○於偵查中證述明確，自應依刑法
    第六十二條前段之規定減輕其刑。爰審酌被告之素行良好、被告與被害人之過失
    情節、被告迄今未與被害人家屬達成和解、及犯後態度等一切情狀，量處如主文
    所示之刑。
據上論斷，應依刑事訴訟法第二百九十九條第一項前段，刑法第二百七十六條第二項
、第六十二條前段，罰金罰鍰提高標準條例第一條前段，判決如主文。
本案經檢察官林邦樑到庭執行職務。
中      華      民      國    八十九年    八    月    九    日
                                        台灣苗栗地方法院交通法庭
                                            法  官  巫   政   松
右正本證明與原本無異。
如不服本判決，應於判決送達後十日內向本院提出上訴狀( 應附繕本 )，上訴於
臺灣高等法院台中分院。
                                            書記官   陳   爵   星
中      華      民      國    八十九    年     八     月    九      日
附錄論罪科刑法條：
第二百七十六條第二項：從事業務之人，因業務上之過失犯前項之罪者，處五年以下
有期徒刑或拘役，得併科三千元以下罰金。


司法院資訊處製作；財團法人民間司法改革基金會備份。
